Inventaris van het archief van ir. J.A. Ringers (1885-1965) en C. Ringers-Mann, 1897-2004
Nationaal Archief, Den Haag
- Openbaar leven 1945-1965, 4
  - Minister van Openbare Werken en Wederopbouw 1945-1946, 4.2
    - Ingekomen reacties op het ontslag van ir. Ringers als minister van Openbare Werken en Wederopbouw, alfabetisch op achternaam van de afzender., 1946-1947; 99; 1 omslag
      Verschuer, J.A. Baronesse van, Hodame van H.M. de Koningin, 22 november 1946
      Vigelius, C.C.P., oud-hoofdambtenaar Indonesische Pensioenfondsen, ongedateerd
      Wageningse Studenten Societeit Ceres, 19 november
      Wall, ir. M.E. van de, 16 november 1946
      Wissel-Reinders, L.J., 17 november 1946
      Witteveen, 25 november 1946
    - Toespraken gehouden bij het afscheid van J.A. Ringers als minister van Openbare Werken en Wederopbouw. Deels Fotokopieën., 16 november 1946; 100; 1 omslag
    - Artikelen in kranten en tijdschriften over het aftreden en de opvolging van minister J.A. Ringers., 1946-1947; 101; 1 omslag
    - Stukken betreffende het pensioen van voormalig minister van Openbare Werken en Wederopbouw, J.A. Ringers., 4 december 1946-20 juni 1947; 102; 1 omslag
    - Toespraak van Sinterklaas bij zijn bezoek aan de Wederopbouwvergadering te Rotterdam op 5 december 1946 waarin ook Ringers ter sprake kwam, met een paar foto's., 103; 1 omslag
  - Waterbouwkundig adviseur, 4.3
    - Brief van de Directie van de Waterstaat over mogelijke grenscorrecties met Duitsland bij de Eemsmonding, met desbetreffende krantenartikelen. Deels fotokopieën., 1946,1998; 104; 1 omslag
      Zie ook archiefbescheiden beschreven in toegang 2.16.52, inv.nr. 207.
    - Stukken betreffende de inrichting van het departement voor de werkterreinen openbare werken, wederopbouw, volkshuisvesting en bouwnijverheid. Afschriften., 1947, (1965), 1971; 105; 1 omslag
    - Correspondentie met dr. H. Chatley in Bath (Engeland) over een aanvraag uit China om een hoofdingenieur voor baggerwerkzaamheden., 1947; 106; 3 stukken
    - Brief van de directeur van de Rijksdienst voor het Nationale Plan met als bijlagen geretourneerde staten 1579-1930 van polders en droogmakerijen., 1949; 107; 1 omslag
    - Minuut van een brief van Ringers als adviseur BPM/Shell aan K. Scholtens te Teheran over problemen met een steiger te Karg (Iran)., 15 oktober 1958; 108; 1 stuk
      Ringers was van 1938 tot 1961. met onderbreking van oorlogsjaren en ministerschap, adviseur van BPM/Shell.
- Nevenfuncties en lidmaatschappen, 5
  - Stukken betreffende diverse nevenfuncties en lidmaatschappen., 1905-1965; 109; 1 omslag
    Koninklijk Instituut van Ingenieurs, 1905.
    Civiel-Bouwkundig Gezelschap Practische Studie, 1904
    Zeeuws Genootschap der van Wetenschappen, 1915
    Vereeniging van Ingenieurs van de Rijkswaterstaat, 1920
    Commission Internationale Permanente des Congres de Navigation, 1930
    Rotaryclub Den Haag, 1936
    NV maatschappij tot Exploitatie van Limburgsche Steenkolenmijnen, genaamd
    Oranje-Nassau Mijnen te Heerlen, 1937, 1944, 1945-1947, 1964-1965
    Deltacommissie, 1964
  - Stukken betreffende de mogelijke voordracht van ir. J.A. Ringers tot lid van de "Commission Consultative Internationale des Travaux du Canal de Suez". Fotokopieën., januari 1940; 110; 1 omslag
  - Stukken betreffende de ontbinding van het Koninklijk Instituut van Ingenieurs (KIVI) te Delft bij besluit van de Rijkscommissaris van 11 juli 1941 en de oprichting van de Nederlandsche Technische Unie en het Technische Gilde., 111; 1 omslag
  - Oprichtingsakte van de Stichting ter Behandeling en Voorkoming van Oogziekten in Nederlandsch-Indië, waarvan J.A. Ringers regent is, met twee bijlagen. Fotokopieën., 1941, 1945; 112; 1 omslag
  - Twee brieven van het Bataafsch Genootschap der Proefondervindelijke Wijsbegeerte aan het erelid ir. J.A. Ringers., 1946; 113; 2 stukken
  - Brieven ingekomen bij de secretaris van het Koninklijk Instituut van Ingenieurs, waarin de leden van het instituut zich akkoord verklaren met de benoeming van Ringers tot erelid. Fotokopieën., 1954; 114; 1 omslag
- Onderscheidingen en eredoctoraten, 6
  - Felicitatie met de toekenning van de Conrad medaille van het Koninklijk Instituut van Ingenieurs te Delft., 1927; 115; 1 stuk
  - Stukken betreffende de benoeming tot Ridder in de Orde van de Nederlandsche Leeuw., 1930; 116; 1 omslag
  - Stukken betreffende het verlenen van eredoctoraten van de Technische Hogescholen te Delft en Danzig., 1930, 1932; 117; 1 omslag
  - Stukken betreffende de benoeming tot Commandeur in de Orde van de Nederlandse Leeuw. Deels fotokopieën., 1947-1948; 118; 1 omslag
  - Stukken betreffende de benoeming door de Britse Koning van ir. J.A. Ringers tot "Commander of the Order of the British Empire" vanwege zijn verdiensten tijdens de overstromingen in het Fendistrict in maart-april 1947., 1947-1948; 119; 1 omslag
    Met een foto waarop Ringers de onderscheiding draagt.
  - Stukken betreffende het eren van J.A. Ringers als grondlegger van de wederopbouw van Rotterdam met een plaquette., 1962-1963; 120; 1 omslag
- Toespraken en publicaties, 7
  - Lijsten van toespraken en publicaties van J.A. Ringers met een notitie dat de betreffende stukken in het archief door de biograaf van Ringers, mevr. T. Pollman, naar onderwerp zijn verplaatst., Ongedateerd; 121; 1 omslag
  - Nota betreffende de verbetering van de waterafvoer van den Schengenpolder, uitgave van Provinciale Waterstaat Zeeland waarin een bijdrage is opgenomen van J.A. Ringers over de bemaling van genoemde polder. Gedrukt., 1910; 122; 1 deel
  - "Beschrijving van den bouw van de derde schutsluis in het kanaal door Zuid-Beveland te Hansweert, door den ingenieur van den Rijkswaterstaat, J.A. Ringers", verschenen als no. 8 van de Rapporten en Mededeelingen van den Rijkswaterstaat, uitgegeven door het ministerie van Rijkswaterstaat. Gedrukt., 1917; 123; 1 deel.
  - Verslag van een bezoek gedurende 20-24 april 1932 aan de nieuwe sluis te St. Nazaire, die op veel punten een kopie van de Noordersluis te IJmuiden is, op uitnodiging van de directeur des Voies Navigables et des Portes Maritimes de France, P.H. Watier. Getypt., 124; 1 omslag
  - Toespraken van J.A. Ringers, Regeringscommissaris/ Algemeen Gemachtigde voor de Wederopbouw en de Bouwnijverheid. Deels fotokopieën., 1940 -1943; 125-127; 3 omslagen
    - Toespraken van J.A. Ringers, Regeringscommissaris/ Algemeen Gemachtigde voor de Wederopbouw en de Bouwnijverheid, 1940 (5 juli, 30 juli, 31 juli, 16 november), 125
    - Toespraken van J.A. Ringers, Regeringscommissaris/ Algemeen Gemachtigde voor de Wederopbouw en de Bouwnijverheid, 1941 (30 januari, 19 februari, 21 februari, 13 maart, 15 april, 6 juni, 9 juli, 22 september, 10 november,1 december), 126
    - Toespraken van J.A. Ringers, Regeringscommissaris/ Algemeen Gemachtigde voor de Wederopbouw en de Bouwnijverheid, 1942 (13 mei, 21 mei, 4 juni, 24 juni; 1943: 9 mei), 127
  - J.A. Ringers,"De Wederopbouw", tekst van een artikel verschenen in Gemeentebestuur, juli 1940, p. 189-197. Getypt., 128; 1 omslag
    Met een overdruk uit Gemeentebestuur
  - "De wederopbouw van Nederland, Voordrachten gehouden voor het Koninklijk Instituut van Ingenieurs in samenwerking met het Instituut voor Volkshuisvesting en Stedebouw 29 oktober 1940 te 's-Gravenhage", overdruk uit: De Ingenieur, 1940 nrs. 3,4, en 5. Algemeen gedeelte., 129; 1 katern
  - Toespraak van Ringers bij de uitreiking van de Conrad-premie 1941 aan ir. Driessen. Getypt., 130; 2 stukken
  - Toespraken van J.A. Ringers bij de uitvaart van ir. J.C. Dijxhoorn en ir. G.G. Olthoff, voor de Raad van Bestuur van het K.I.V.I., en voor de groep Indonesië van het K.I.V.I.. Getypt en fotokopieën., 1941-1942, 1951; 131; 1 omslag
  - J.A. Ringers, "100 jaren civiel-ingenieur. Rede uitgesproken voor het 'civiel- en bouwkundig gezelschap voor practische studie' naar aanleiding van de 100ste herdenking op 8 januari 1942 van de instelling van de hogeschoolopleiding voor ingenieurs te Delft", in: Mededelingen van het Bestuur van de Vereeniging van Delftsche Ingenieurs. Gedrukt., april 1942; 132; 1 katern
  - Conceptartikelen van Ringers over de wederopbouw, de Wieringermeer, de wil tot herstel, en over oorlogsschade aan industriële gebouwen. Getypt, 1945, 1947; 133; 1 omslag
  - Artikelen in kranten en tijdschriften van en over Ringers betreffende de wederopbouw. Deels fotokopieën., 1945-1947, 1949, 1955,1959, 1962, 1971; 134; 1 omslag
  - Toespraken van J.A. Ringers als minister van Openbare Werken. Getypt en gedrukt., 1945-1946; 135; 1 pak
    1945 (4 augustus, 4 september, 14 september, 16 september, 8 oktober, 31 oktober, 1 november, 7 november,8 november, 15 november, 7 december, 11 december)
    1946 (5 januari, 24 januari, 12 april,16 april, 27 april, 24 augustus, 14 september)
  - Lezing van minister Ringers voor The Royal Institute of Civil Engineers te Londen, met een getypt verslag van het bezoek aan Londen door kolonel C. Diemont. Deels fotokopieën., november 1945; 136; 1 omslag
  - Overdruk van een artikel van J.Ringers, "Dr. Colijn en de Zuiderzeewerken in: B. Offringa, Ter herdenking van Dr. H. Colijn. Verzamelde Bijdragen van Tijdgenoten Leiden., 1947; 137; 1 katern.
  - Nieuwe Verhandelingen van het Bataviaasch Genootschap der Proefondervindelijke Wijsbegeerte te Rotterdam, derde reek, eerste deel, tweede stuk, waarin opgenomen de tekst van een toespraak die Ringers op 14 september 1946 voor dit genootschap over de Wederopbouw hield. Gedrukt., 1950; 138; 1 deel (in 2-voud)
  - Concepttekst van een lezing over de relatie Nederland-Indonesië, gehouden 5 mei 1951 te Groningen., 139; 1 omslag
    Met twee knipsels uit het tijdschrift Time (25 november 1946) en Elseviers Weekblad (1 mei 1948).
  - J.A. Ringers, "Herinneringen van een Polytechnische Student, die in 1905 Technisch Student werd", 8 september 1955, tekst van een artikel in Elseviers Weekblad 17 september 1955. Getypt en gedrukt., 140; 1 omslag
  - Twee conceptartikelen van Ringers over landaanwinning en waterbouwwerken. Getypt., 1955; 141; 1 omslag.
  - J.A. Ringers, "De Wetenschappelijke Conferentie der Verenigde Naties over behoud en gebruik van welvaartsbronnen (U.N.S.C.C.U.R.) gehouden te Lake Success 17 augustus - 6 september 1949": Overdruk uit Voordrachten K.I.V.I., no. 3, 1950, p. 1-41., 142; 1 katern
  - Toespraak van Ringers, oud minister van Openbare Werken en Wederopbouw, bij de opening van de tentoonstelling "Een miljoen woningen" te Rotterdam. Getypt., 18 oktober 1962; 143; omslag
- Tekeningen, 8
  - Plattegrond van het stationsemplacement van Gouda. Gedrukt., (1906); 144; 1 blad
    Afmetingen 0,72 x 0,22 m
  - Blauwdruk Wiegbrug no. 173 over de Kostverlorenvaart voor de Clerqstraat., Z.j.; 145; 1 blad
    Afmetingen 0,59x0,35 m
  - Calque van een schutsluis., Z.j.; 146; 1 blad
    Gescheurd
  - Tekening van de situatie van voorbereide werkzaamheden ten behoeve van de bouw van een derde schutsluis in het kanaal door Zuid-Beveland te Hansweert., 1910; 147
    Afmetingen 0,92x0,60 m
    Schaal 1:1000
    Revisietekening bestek no. 183, Dienst 1910
  - Tekening van de hoofdbewapening van de fundeerplaat van sluiswachterswoningen., 1910; 148
    Afmetingen 0,92x0,82 m
    Schaal 1:20
  - Tekening van de verdeelstaven van de fundeerplaat van sluiswachterswoningen., 1910; 149
  - Lijstje met tekeningen door J.A. Ringers gemaakt tijdens zijn studie voor civiel ingenieur te Delft., 1906; 150; 1 stuk
  - Tekeningen door J.A. Ringers gemaakt tijdens zijn studie voor civiel ingenieur te Delft in de categorie Waterbouwkunde., 1903-1906; 151-162; 12 bladen
    - Ontwerp van beschoeiïngen, 1903, 151
      Afmetingen 0,92x0,72 m
      Ingekleurd
    - Ontwerp van beschoeiingen, 1904, 152
      Afmetingen 0,97x0,71 m
    - Bekledingsmuren, 1904, 153
    - Bekledingsmuren, 1904, 154
      Afmetingen 0,97x0,70 m
      Schaal 1:40
    - Houten sluisdeur, 1905, 155
    - Duikersluis, 1905, 156
      Schaal 1:50
    - Schutsluis ter verbinding van een kanaal met een rivier, 1905, 157
      Afmetingen 0,99x0,71 m
      Schaal 1:100
    - Ontwerp van een schutsluis, 1905, 158
    - Ontwerp van een vissershaven,1905, 159
      Schaal 1:2500
    - Ontwerp van een kanaal tussen twee rivieren, 1906, 160
      Afmetingen 0,86x0,71 m
    - Plan tot droogmaking van een veenplas, 1906, 161
      Afmetingen 0,97x 0,71 m
      Schaal 1:10.000
    - Normalisering van een bovenrivier, 1906, 162
      Schaal 1:5000
  - Tekeningen door J.A. Ringers gemaakt tijdens zijn studie voor civiel ingenieur te Delft in de categorie Bruggen en Wegen., 1905-1906; 163-167; 5 bladen
    - Houten brug voor tamelijk licht verkeer, 1905, 163
    - Stroompijler, 1905, 164
      Afmetingen 0,98x0,70 m
    - Plaatijzeren caisson tot het pneumatisch funderen van een stroompijler, 1905, 165
    - Plaatijzeren brug, 1906, 166
    - Halfwissel, 1905, 167
      Afmetingen 0,97x0,71
      Schaal 1:10
  - Tekeningen door J.A. Ringers gemaakt tijdens zijn studie voor civiel ingenieur te Delft in de categorie Architectuur., 1905-1906 en z.d.; 168-172; 5 bladen
    - Ontwerp van een wachterswoning, z.d., 168
      Afmetingen 0,99x0,73 m
    - Ontwerp van een ketelhuis, 1905, 169
    - Ontwerp van een fabriek met gieterij, 1906, 170
    - Potlood schets van het ontwerp van een poldergemaal, z.d., 171
      Afmetingen 0,68x0,53 m
    - Poldergemaal, 1906, 172
      Afmetingen 0,98x0,72 m
  - Tekeningen door J.A. Ringers gemaakt tijdens zijn studie voor civiel ingenieur te Delft in de categorie Grafostatica., 1905-1906 en z.d.; 173-178; 6 bladen
    - Bepaling van het traagheidsmoment van de grafische integratie met als bijlage een nadere beschrijving, 1905, 173
      Afmetingen 0,68x0,44 m
    - Gerberligger met als bijlage een nadere beschrijving, 1906, 174
      Afmetingen 0,73x0,49 m
    - Balk aan een zijde ingeklemd en op steunpunten gelegd met als bijlage een nadere beschrijving, 1906, 175
      Afmetingen 0,60x0,50 m
    - Invloedlijn van het buigmoment in C van 1 ton met als bijlage een nadere toelichting, 1906, 176
      Afmetingen 0,67x0,51 m
    - Maximale spanning van de boven- en onderrand van een paraboolligger, z.d., 177
    - Bepaling van de spankrachten in de staven van een paraboolvormige vakwerkligger met een andere toelichting in de bijlage, z.d., 178
      Afmetingen 0,92x0,70 m
  - Tekeningen door J.A. Ringers gemaakt tijdens zijn studie voor civiel ingenieur te Delft in de categorie Bruggen/Bouwkunde., 1902-1904; 179-204; 26 bladen
    - Details houtverbindingen, z.d., 179
      Afmetingen 0,96x0,72 m
    - Steenverband, 1902, 180
      Afmetingen 0,94x0,72 m
    - Steenverband, 1902, 181
      Afmetingen 0,95x0,70 m
    - Bogen, 1902, 182
      Afmetingen 0,98x0,73 m
    - Ontwerp van een schoorsteen, 1903, 183
      Afmetingen 0,93x0,73 m
    - Funderingen, z.d., 184
    - Paalfundering, z.d., 185
    - IJzerverbindingen, z.d., 186
      Afmetingen 0,96x0,73 m
    - Details draairamen, 1903, 187
    - Details schuiframen, 1903, 188
    - Houten kappen, 1903, 189
      Afmetingen 0,97x0,74 m
    - Hangkappen, 1903, 190
      Afmetingen 1,00x0,74 m
    - Houten kap, 1903, 191
    - Verbeterde Hollandse kap, 1903, 192
      Afmetingen 0,97x0,73 m
    - Uitslaande dakvlakken, 1903, 193
      Afmetingen 0,98x0,73
    - Springwerk, 1903, 194
      Schaal 1:59
    - Wrongstukken, 1904, 195
      Afmetingen 0,99x0,74 m
    - Typen van ijzeren kappen, 1903, 196
    - IJzeren kappen, 1904, 197
      Afmetingen 1,00x0,75
    - Details ijzeren kappen, z.d., 198
    - IJzeren kappen, details, z.d., 199
    - Trappen, 1904, 200
      Afmetingen 1,00x0,71 m
    - Trap met halve slag, 1904, 201
    - Verdrijvende treden, 1904, 202
      Afmetingen 1,00x0,66 m
    - Gewelven, 1904, 203
      Afmetingen 0,99x0,72 m
    - Klooster- en Kruisgewelf, 1904, 204
      Afmetingen0,99x0,74 m
  - Tekeningen door J.A. Ringers gemaakt tijdens zijn studie voor civiel ingenieur te Delft in de categorie Ornamenttekenen., 1902-1903; 205-206; 2 bladen
    - 'Oud Hollandsch' IJzerbeslag, 1902-1903, 205
      Afmetingen 0,96x0,64 m
    - 'Hollandsch Renaissance' houtsnijwerk, 1902-1903, 206
      Afmetingen 0,95x0,73 m
  - Tekeningen door J.A. Ringers gemaakt tijdens zijn studie voor civiel ingenieur te Delft in de categorie Handtekenen., 1903-1905; 207-211; 5 bladen
    - Pleisterornamenten, 1903-1904, 207
      Afmetingen 0,45x0,58 m
    - Pleisterornamenten, 1904-1905, 208
      Afmetingen 0,50x0,57 m
    - Pleisterornamenten, 1903-1904, 209
      Afmetingen 0,28x0,52 m
    - Melkbus, 1905, 210
      Afmetingen 0,63x0,50 m
    - Kruik met kurkje, 1903-1904, 211
      Afmetingen 0,56x0,48 m
- Documentatie, 9
  - Rapport over de kanalisatie van Westfriesland uitgebracht door de Commissie benoemd door de voorzitter der Westfriesche Kanaalvereeniging, dr. C.J.K. van Aalst, met bijbehorende kaarten. Gedrukt., 1922; 212; 1 deel
  - Onderzoek en beproeving der meest belangrijke materialen gebruikt bij den nieuwen sluisbouw te IJmuiden 1921-1929, samengesteld uit de origineele gegevens met toelichting door ir. L. Bienfait, oud-lid der firma Proefstation van bouwmaterialen en Bureau voor chemisch onderzoek, Koning & Bienfait, uitgegeven door het ministerie van Waterstaat. Gedrukt., 1932; 213; 1 deel
  - Artikelen in Bouwkundig Weekblad Architectura over de stedenbouwkundige ontwikkeling van Zierikzee. Fotokopieën., 1937; 214; 1 omslag
  - Artikelen in De Ingenieur en Bouwkundig Weekblad Architectura over de stadhuisprijsvraag te Eindhoven. Fotokopieën., 1939 en z.d.; 215; 1 omslag
  - Stukken over bekendmaking van de arbeidsinzet en andere bezettingmaatregelen in Rotterdam., 1940,1943; 216; 1 omslag
  - Artikelen in voornamelijk De Ingenieur en Bouwkundig Weekblad Architectura over wederopbouw, bouwnijverheid, woningbouw en stedelijke ontwikkelingbouw. Fotokopieën., 1940-1942, 1945-1947, 1949, 1950, 1981; 217; 1 pak
  - Artikelen in Bouwkundig Tijdschrift Architectura, De Ingenieur, De Nederlandsche Gemeente, Mededelingen van het Bouwcentrum over de wederopbouw van Nijmegen. Fotokopieën., 1940, 1946-1947, 1949; 218; 1 omslag
  - Artikelen in De Ingenieur en Bouwkundig Tijdschrift Architectura over de wederopbouw van Rotterdam. Fotokopieën., 1940, 1946; 219; 1 omslag
  - Artikelen in De Ingenieur, Stichting Bouw en het Bulletin van de K.N.O.B. over de wederopbouw van Middelburg. Fotokopieën., 1941, 1948, 1951, 1956, 1960; 220; 1 omslag
  - Artikelen in De Ingenieur, Bouwkundig Tijdschrift Architectura, De Nederlandsche Gemeente, Bouwkundig Weekblad over de wederopbouw van Rhenen. Fotokopieën., 1941, 1945-1946, 1949, 1950; 221; 1 omslag
  - Artikelen in Bouwbedrijf en Openbare Werken over het wooncomplex "De Bergerhof" bij Alkmaar. Fotokopieën., 1944; 222; 1 omslag
  - Vier opgeplakte foto's met als bijschrift, "Dag der bevrijding 1945, Zijne excellentie grijpt in, de Secretaris-generaal overweegt"., 223; 1 stuk
  - Artikelen in De Ingenieur over de droogmaking van Walcheren. Fotokopieën., 1945-1946; 224; 1 omslag
  - Krantenknipsels over uitzending van Ringers naar Londen ter advisering van de Engelse regering over de droogmaking van overstroomde gebieden. Fotokopieën., 1947; 225; 1 omslag
  - Artikelen in kranten en tijdschriften naar aanleiding van het overlijden van dr. ir. J.A. Ringers., 1965; 226; 1 omslag
  - Klaas Toornstra, "Nr. 78602 in het concentratiekamp Sachsenhausen", kampherinneringen van Toornstra gepubliceerd in: Accent, 25 april en 2 september 1970. Fotokopieën., 227; 1 omslag
  - L.T.I.M. Dijkstra, Johannes Aleidis Ringers, minister van Openbare Werken en Wederopbouw in het kabinet Schermerhorn-Drees en Beel I, scriptie Rijksuniversiteit Leiden, 1982, met een brief aan de weduwe Ringers en een antwoord daarop van haar zoon ir. J.N. Ringers., 228; 1 omslag.
  - J.Kok, "De Oostsluis te Hansweert", in: Historisch Jaarboek voor Zuid- en Noord-Beveland, nr. 21, 1995. p. 99-115. Fotokopie., 229; 1 omslag
- Varia, 10
  - Korte notities van (J.A. Ringers) over besprekingen van inundaties, wederopbouw en steunregeling voor arbeiders., 1939-1941; 230; 3 stukken.
  - Correspondentie van ir. Johan van Veen, oud-medewerker en vertrouweling van J.A. Ringers, met dr. A.T. Dodson in Liverpool en ir. Stephenson over waterstaatszaken. Deels fotokopieën., 1946-1948, 1951; 231; 1 omslag
  - Losse stukken en tekstfragmenten o.a. van een boek van Laurens van der Post over Kenya en een briefkaart met de afbeelding van een woonhuis., 1946-1961 en ongedateerd; 232; 1 omslag
  - Krantenknipsels over H. Ringers, 'de man van de bonbons'., 1960; 233; 2 stukken
  - Brieven van ir. C. de Cler in reactie op publicaties over vermeende invloed van de Duitse bezetter op stedenbouw in o.a. Middelburg, met bijlagen. Fotokopieën., 1988, 1994; 234; 1 omslag.
  - Correspondentie van J.N. Ringers met W. van der Ham, de biograaf van ir. Johan van Veen. Fotokopieën., 2001; 235; 4 stukken
  - Stukken betreffende een brief van de Nieuwe Rotterdamsche Courant aan de minister van Wederopbouw en Volkshuisvesting over uitvoering van bepaalde bouwprojecten in Rotterdam. Fotokopieën., 1951; 236; 1 omslag